# 请教陈版主提前开发票问题

提问人：minxm 时间：2016-04-22 12:11:01
陈版主，请教一个问题：公司在未实现销售的情况下提前开具增值税专用发票给客户，增值税纳税义务人已产生，公司也在纳税申报表进行纳税申报，这就造成申报表应纳增值税额大于财务账上按收入确认应纳增值税额，这部分差异需要在账上体现吗？可不可以在财务上做这样一笔分录，借：预收账款，贷：应交税费-应交增值税（销项税）

回答人：chenyiwei
在会计上尚未确认收入的情况下开具增值税专用发票，由此导致增值税纳税义务，则应在确认“应交税费——应交增值税（销项税额）”的同时，借记对该客户的应收账款或其他应收款，表明因为提前缴纳该笔税款，已经形成了对该客户的一项应收债权，客户在目前就已有义务将该笔税款金额补偿给本公司。

提问人：胖狐狸 时间：2016-04-23 12:06:02
陈版，这个是否也需要考虑收入确认条件呢？如果收入确认条件尚未满足，直接确认一个对客户的应收款会否都没有满足资产确认的条件？

回答人：chenyiwei
不一定考虑收入确认条件，只需考虑是否形成了一项可行使的（当然不一定是现在就可以行使的）金额确定的收款权利即可。